Inventaris van het archief van de Eerste Kamer der Staten-Generaal, (1913) 1945-2000 (2005)
Nationaal Archief, Den Haag
- Stukken geordend naar hun formele kenmerken, 1.
  - Ingekomen bescheiden en overgelegde stukken, 1.4
    - Ingezonden en overgelegde stukken, 1945-2004; 448-1215, 1902-3652; 2488 pakken en 1 omslag
      - 1983-1984, 77574-77749, 1187
      - 1983-1984, 77750-78958, 1188
      - 1983-1984, 78959-79129, 1189
      - 1983-1984, 79130-79322, 1190
      - 1983-1984, 79324-79499, 1191
      - 1983-1984, 79500-79637, 1192
      - 1983-1984, 79639-79786, 1193
      - 1983-1984, 79788-79997, 1194
      - 1983-1984, 80000-80155, 1195
      - 1984-1985, 80159-80397, 1196
      - 1984-1985, 80398-80610, 1197
      - 1984-1985, 80611-80841, 1198
      - 1984-1985, 80844-80896, 1199
      - 1984-1985, 80897-81051, 1200
      - 1984-1985, 81080-81169, 1201
      - 1984-1985, 81183-81360, 1202
      - 1984-1985, 81361-81376, 1203
      - 1984-1985, 81388-81500, 1204
      - 1984-1985, 81512-81710, 1205
      - 1984-1985, 81715-81992, 1206
      - 1984-1985, 81995-82136, 1207
      - 1984-1985, 82148-82307, 1208
      - 1984-1985, 82312-82427, 1209
      - 1984-1985, 82433-82694, 1210
      - 1984-1985, 82736-82890, 1211
      - 1984-1985, 82893-83064, 1212
      - 1984-1985, 83065-84034, 1213
      - 1984-1985, 84035-84104, 1214
      - 1984-1985, 84109-84210, 1215
      - 1985, 084213 - 084282, 1902
      - 1985, 084287 - 084375, 1903
      - 1985, 084377 - 084420, 1904
      - 1985, 084421 - 084470, 1905
      - 1985, 084471 - 084597, 1906
      - 1985, 084608 - 084686, 1907
      - 1985, 084689 - 084753, 1908
      - 1985, 084754 - 084783, 1909
      - 1985, 084785 - 084806, 1910
      - 1985, 084807 - 084894, 1911
      - 1985, 084895 - 084947, 1912
      - 1985, 084948 - 084986, 1913
      - 1985, 084991 - 085076, 1914
      - 1985, 085078 - 085116, 1915
      - 1985, 085130 - 085152, 1916
      - 1985, 085153 - 085257, 1917
      - 1985, 085258 - 085300, 1918
      - 1985, 085301 - 085337, 1919
      - 1985-1986, 085341 - 085387, 1920
      - 1986, 085388 - 085427, 1921
      - 1986, 085439 - 085571, 1922
      - 1986, 085576 - 085611, 1923
      - 1986, 085612 - 085688, 1924
      - 1986, 085694 - 085759, 1925
      - 1986, 085762 - 085821, 1926
      - 1986, 085830 - 085894, 1927
      - 1986, 085896 - 085963, 1928
      - 1986, 085968 - 086024, 1929
      - 1986, 086027 - 086080, 1930
      - 1986, 086082 - 086145, 1931
      - 1986, 086146 - 086237, 1932
      - 1986, 086238 - 086336, 1933
      - 1986, 086337 - 086383, 1934
      - 1986, 086403 - 086440, 1935
      - 1986, 086447 - 086504, 1936
      - 1986, 086510 (deel 1), 1937
      - 1986, 086510 (deel 2), 1938
      - 1986, 086510 (deel 3), 1939
      - 1986, 086524 - 086606, 1940
      - 1986, 086617 - 086697, 1941
      - 1986, 086700 - 086713, 1942
      - 1986, 086714 (deel 1), 1943
      - 1986, 086714 (deel 2), 1944
      - 1986, 086714 (deel 3), 1945
      - 1986, 086717 - 086811, 1946
      - 1986, 086812 - 086910, 1947
      - 1986, 086917 - 086997, 1948
      - 1986, 086998 - 087063, 1949
      - 1986, 087068 - 087082, 1950
      - 1986, 087100 - 087155, 1951
      - 1986, 087157 - 087255, 1952
      - 1986, 087286 - 087341, 1953
      - 1986, 087342 - 087366, 1954
      - 1986, 087367 - 087439, 1955
      - 1986, 087444 - 087485, 1956
      - 1986, 087488 - 087542, 1957
      - 1986, 087550 - 087605, 1958
      - 1986, 087612 - 087664, 1959
      - 1986, 087670 - 087738, 1960
      - 1986, 087742 - 087785, 1961
      - 1986, 087786 - 087832, 1962
      - 1986, 087842 - 087915, 1963
      - 1986, 087916 - 087997, 1964
      - 1986, 088010 - 088018, 1965
      - 1986, 088024 - 088091, 1966
      - 1986, 088094 - 088122, 1967
      - 1986, 088123 - 088200, 1968
      - 1986, 088204 - 088275, 1969
      - 1986, 088286 - 088355, 1970
      - 1986, 088369 - 088469, 1971
      - 1986, 088470 - 088473, 1972
      - 1986, 088477 - 088565, 1973
      - 1986, 088569 - 088613, 1974
      - 1986, 088620 - 088651, 1975
      - 1986, 088653 - 088708, 1976
      - 1986, 088711 - 088795, 1977
      - 1986, 088796 (deel 1), 1978
      - 1986, 088796 (deel 2) - 088797, 1979
      - 1986, 088798 - 088889, 1980
      - 1986, 088894 - 088946, 1981
      - 1986, 088947 - 088996, 1982
      - 1986, 088997 - 089075, 1983
      - 1986-1987, 089076 - 089159, 1984
      - 1987, 089160 - 089177, 1985
      - 1987, 089182 - 089268, 1986
      - 1987, 089269 - 089344, 1987
      - 1987, 089345 - 089393, 1988
      - 1987, 089401 - 089486, 1989
      - 1987, 089503 - 089530, 1990
      - 1987, 089531 - 089561, 1991
      - 1987, 089562 - 089595, 1992
      - 1987, 089599 - 089646, 1993
      - 1987, 089657 - 089683, 1994
      - 1987, 089686 - 089711, 1995
      - 1987, 089712 - 089782, 1996
      - 1987, 089784 - 089924, 1997
      - 1987, 089937 - 089965, 1998
      - 1987, 089966 - 089985, 1999
      - 1987, 089986 - 090025, 2000
      - 1987, 090033 - 090049, 2001
      - 1987, 090050 - 090070, 2002
      - 1987, 090072, 2003
      - 1987, 090074 - 090089, 2004
      - 1987, 090190 - 090237, 2005
      - 1987, 090241 - 090300, 2006
      - 1987, 090318 - 090405, 2007
      - 1987, 090408 - 090454, 2008
      - 1987, 090467 - 090476, 2009
      - 1987, 090503 - 090582, 2010
      - 1987, 090615 - 090690, 2011
      - 1987, 090698 - 090754, 2012
      - 1987, 090804 - 090869, 2013
      - 1987, 090871 - 090949, 2014
      - 1987, 090958 - 091012, 2015
      - 1987, 091016 - 091119, 2016
      - 1987, 091120 - 091201, 2017
      - 1987, 091206 - 091275, 2018
      - 1987, 091279, 2019
      - 1987, 091283 - 091319, 2020
      - 1987, 091323 - 091376, 2021
      - 1987, 091381 - 091397, 2022
      - 1987, 091399 - 091434, 2023
      - 1987, 091437 - 091460, 2024
      - 1987, 091461, 2025
      - 1987, 091462 - 091512, 2026
      - 1987, 091533 - 091560, 2027
      - 1987, 091562 - 091599 (deel 1), 2028
      - 1987, 091599 (deel 2), 2029
      - 1987, 091599 (deel 3) - 091603, 2030
      - 1987, 091605 - 091643, 2031
      - 1987, 091645 - 091669, 2032
      - 1987, 091671 - 091706, 2033
      - 1987, 091707 - 091758, 2034
      - 1987, 091759 - 091766, 2035
      - 1987, 091767 - 091798, 2036
      - 1987, 091799 - 091836, 2037
      - 1987, 091839 - 091885, 2038
      - 1987, 091893 - 091926, 2039
      - 1987, 091929 - 091953, 2040
      - 1987, 091957 - 091966, 2041
      - 1987, 091974 - 092023, 2042
      - 1987, 092024, 2043
      - 1987, 092031 - 092085, 2044
      - 1987, 092089 - 092136, 2045
      - 1987, 092139 - 092193, 2046
      - 1987, 092194 - 091220, 2047
      - 1987, 092221 - 092275, 2048
      - 1987, 092288 - 092361, 2049
      - 1987, 092364 - 092394, 2050
      - 1987, 092404 - 092429, 2051
      - 1987-1988, 092430 - 092465, 2052
      - 092494 - 092531, 2053
      - 1988, 092543 - 092668, 2054
      - 1988, 092676 - 092733, 2055
      - 1988, 092750 - 092774, 2056
      - 1988, 092784 - 092793, 2057
      - 1988, 092805 - 092848, 2058
      - 1988, 092849 - 092887, 2059
      - 1988, 092888 - 092928, 2060
      - 1988, 092941 - 093017, 2061
      - 1988, 093044 - 093050, 2062
      - 1988, 093060 - 093082, 2063
      - 1988, 093096 - 093115, 2064
      - 1988, 093129 - 093174, 2065
      - 1988, 093175 - 093197, 2066
      - 1988, 093207 - 093227 (deel 1), 2067
      - 1988, 093227 (deel 2) - 093272, 2068
      - 1988, 093285 - 093314, 2069
      - 1988, 093317 - 093400, 2070
      - 1988, 093419 - 093478, 2071
      - 1988, 093480 - 093556, 2072
      - 1988, 093559 - 093607, 2073
      - 1988, 093608 - 093624, 2074
      - 1988, 093625 - 093628 (deel 1), 2075
      - 1988, 093628 (deel 2) - 093647, 2076
      - 1988, 093649 - 093709, 2077
      - 1988, 093711 - 093797, 2078
      - 1988, 093798 - 093837, 2079
      - 1988, 093838 - 093856 (deel 1), 2080
      - 1988, 093856 (deel 2), 2081
      - 1988, 093856 (deel 3), 2082
      - 1988, 093856 (deel 4), 2083
      - 1988, 093856 (deel 5), 2084
      - 1988, 093856 (deel 6), 2085
      - 1988, 093860 - 093895, 2086
      - 1988, 093936 - 093979, 2087
      - 1988, 093981 - 094021, 2088
      - 1988, 094027 (deel 1), 2089
      - 1988, 094027 (deel 2), 2090
      - 1988, 094027 (deel 3) - 094081, 2091
      - 1988, 094083 - 094141, 2092
      - 1988, 094142 - 094186, 2093
      - 1988, 094192 - 094205, 2094
      - 1988, 094220 - 094302, 2095
      - 1988, 094304 - 094363, 2096
      - 1988, 094364 - 094380, 2097
      - 1988, 094385 - 094409, 2098
      - 1988, 094410 - 094433, 2099
      - 1988, 094446 - 094459, 2100
      - 1988, 094461 - 094502, 2101
      - 1988, 094519 - 094589, 2102
      - 1988, 094602 - 094635, 2103
      - 1988, 094646 - 094677, 2104
      - 1988, 094685 - 094751, 2105
      - 1988, 094759 - 094798, 2106
      - 1988, 094806 - 094856, 2107
      - 1988, 094860 - 094901, 2108
      - 1988, 094906 - 094922, 2109
      - 1988, 094925 - 094942, 2110
      - 1988, 094949 - 094983, 2111
      - 1988, 094986 - 095031, 2112
      - 1988, 095035 - 095091, 2113
      - 1988, 095096 - 095156, 2114
      - 1988, 095171 - 095184, 2115
      - 1988, 095196 - 095225, 2116
      - 1988, 095227 - 095276, 2117
      - 1988, 095284 - 095306, 2118
      - 1988, 095321 - 095371, 2119
      - 1988, 095374 - 095405, 2120
      - 1988, 095411 - 095426, 2121
      - 1988, 095429 - 095493, 2122
      - 1988, 095494 - 095538, 2123
      - 1988, 095541 - 095573, 2124
      - 1988, 095579 (deel 1), 2125
      - 1988, 095579 (deel 2), 2126
      - 1988, 095582 - 095621, 2127
      - 1988, 095627 - 095658, 2128
      - 1988, 095664 - 095735, 2129
      - 1988, 095748 - 095768 (deel 1), 2130
      - 1988, 095768 (deel 2), 2131
      - 1988, 095768 (deel 3), 2132
      - 1988, 095768 (deel 4), 2133
      - 1988, 095771 - 095817, 2134
      - 1988, 095821 - 095834, 2135
      - 1988, 095860 - 095903, 2136
      - 1988, 095904 - 095993, 2137
      - 1988, 096001 (deel 1), 2138
      - 1988, 096001 (deel 2), 2139
      - 1988, 096001 (deel 3), 2140
      - 1988, 096001 (deel 4), 2141
      - 1988, 096008 - 096072, 2142
      - 1988, 096086 - 096090 (deel 1), 2143
      - 1988, 096090 (deel 2) - 096125 (deel 1), 2144
      - 1988, 096125 (deel 2) - 096187, 2145
      - 1988-1989, 096194 - 096239, 2146
      - 1989, 096254 - 096360, 2147
      - 1989, 096365 - 096503, 2148
      - 1989, 096510 - 096609, 2149
      - 1989, 096616 - 096664, 2150
      - 1989, 096667 - 096696, 2151
      - 1989, 096706 - 096756, 2152
      - 1989, 096757 - 096781, 2153
      - 1989, 096785 - 096810, 2154
      - 1989, 096811 - 096849, 2155
      - 1989, 096855 - 096883, 2156
      - 1989, 096890 - 096951, 2157
      - 1989, 096954 - 096999, 2158
      - 1989, 097007 - 097055 (deel 1), 2159
      - 1989, 097055 (deel 2) - 097087, 2160
      - 1989, 097092 - 097159, 2161
      - 1989, 097160 - 097215, 2162
      - 1989, 097221 - 097291, 2163
      - 1989, 097294 - 097335, 2164; omslag
      - 1989, 097338 (deel 1), 2165
      - 1989, 097338 (deel 2), 2166
      - 1989, 097338 (deel 3), 2167
      - 1989, 097338 (deel 4), 2168
      - 1989, 097338 (deel 5) - 097359, 2169
      - 1989, 097363 - 097456, 2170
      - 1989, 097461 - 097467, 2171
      - 1989, 097471 - 097526, 2172
      - 1989, 097531 - 097558, 2173
      - 1989, 097562 - 097566, 2174
      - 1989, 097568 (deel 1), 2175
      - 1989, 097568 (deel 2), 2176
      - 1989, 097568 (deel 3), 2177
      - 1989, 097568 (deel 4), 2178
      - 1989, 097569 - 097639, 2179
      - 1989, 097646 - 097696, 2180
      - 1989, 097700 (deel 1), 2181
      - 1989, 097700 (deel 2) - 097701, 2182
      - 1989, 097713 - 097801, 2183
      - 1989, 097802 - 097838, 2184
      - 1989, 097844 - 097890, 2185
      - 1989, 097893 - 097927, 2186
      - 1989, 097931 - 097977, 2187
      - 1989, 097979 - 098009, 2188
      - 1989, 098013 - 098068, 2189
      - 1989, 098071 - 098106, 2190
      - 1989, 098111 - 098139, 2191
      - 1989, 098142 - 098162, 2192
      - 1989, 098163 - 098215, 2193
      - 1989, 098217 (deel 1), 2194
      - 1989, 098217 (deel 2), 2195
      - 1989, 098224 - 098232, 2196
      - 1989, 098235 - 098284, 2197
      - 1989, 098287 - 098327, 2198
      - 1989, 098331 - 098386, 2199
      - 1989, 098392 - 098416, 2200
      - 1989, 098426 - 098490, 2201
      - 1989, 098498 - 098522, 2202
      - 1989, 098527 - 098536, 2203
      - 1989, 098545 - 098583, 2204
      - 1989, 098584 - 098629, 2205
      - 1989, 098634 - 098720, 2206
      - 1989, 098732 - 098791, 2207
      - 1989, 098793 (deel 1), 2208
      - 1989, 098793 (deel 2) - 098803, 2209
      - 1989, 098820 - 098856, 2210
      - 1989, 098873 - 098887, 2211
      - 1989, 098892 - 098944, 2212
      - 1989, 098950 - 098991, 2213
      - 1989, 098998 - 099058, 2214
      - 1989, 099067 - 099192, 2215
      - 1989, 099211 - 099329, 2216
      - 1989, 099331 - 099362, 2217
      - 1989, 099365 - 099452, 2218
      - 1989-1990, 099459 - 099487 (deel 1), 2219
      - 1990, 099487 (deel 2), 2220
      - 1990, 099495 (deel 1), 2221
      - 1990, 099495 (deel 2) - 099501 (deel 1), 2222
      - 1990, 099501 (deel 2) - 099521, 2223
      - 1990, 099534, 2224
      - 1990, 099536 - 099580, 2225
      - 1990, 099583 - 099651, 2226
      - 1990, 099652 - 099763, 2227
      - 1990, 099775 - 099835, 2228
      - 1990, 099838 - 099925, 2229
      - 1990, 099930 - 099959, 2230
      - 1990, 099964 - 100018, 2231
      - 1990, 100020 - 100059, 2232
      - 1990, 100062 - 100078, 2233
      - 1990, 100090 - 100162, 2234
      - 1990, 100163 - 100225, 2235
      - 1990, 100234 - 100287, 2236
      - 1990, 100292 - 100318, 2237
      - 1990, 100320 - 100372, 2238
      - 1990, 100377 - 100406, 2239
      - 1990, 100410 - 100526, 2240
      - 1990, 100532 - 100583, 2241
      - 1990, 100588 - 100699, 2242
      - 1990, 100702 - 100735, 2243
      - 1990, 100740 (deel 1), 2244
      - 1990, 100740 (deel 2) - 100800, 2245
      - 1990, 100803 - 100852, 2246
      - 1990, 100853 - 100912, 2247
      - 1990, 100914 - 100958 (deel 1), 2248
      - 1990, 100958 (deel 2), 2249
      - 1990, 100958 (deel 3) - 100973 (deel 1), 2250
      - 1990, 100973 (deel 2) - 101006, 2251
      - 1990, 101017 - 101075, 2252
      - 1990, 101078 - 101100 (deel 1), 2253
      - 1990, 101100 (deel 2) - 101182, 2254
      - 1990, 101187 - 101209, 2255
      - 1990, 101210 - 101270, 2256
      - 1990, 101275 - 101335, 2257
      - 1990, 101339 - 101360, 2258
      - 1990, 101364 - 101440, 2259
      - 1990, 101445 - 101523, 2260
      - 1990, 101526 - 101557, 2261
      - 1990, 101562 - 101613, 2262
      - 1990, 101618 - 101650, 2263
      - 1990, 101657 - 101708, 2264
      - 1990, 101712 - 101744, 2265
      - 1990, 101761 - 101818, 2266
      - 1990, 101820 (deel 1), 2267
      - 1990, 101820 (deel 2), 2268
      - 1990, 101822 - 101895, 2269
      - 1990, 101899 - 101992, 2270
      - 1990, 101994 - 102046, 2271
      - 1990, 102054 - 102098, 2272
      - 1990, 102099 - 102134, 2273
      - 1990, 102144 - 102177, 2274
      - 1990, 102181 - 102230, 2275
      - 1990, 102234 - 102271, 2276
      - 1990, 102281 - 102303, 2277
      - 1990, 102304 - 102327, 2278
      - 1990, 102330 - 102331, 2279
      - 1990, 102335 - 102395, 2280
      - 1990, 102397 - 102436, 2281
      - 1990, 102444 - 102460, 2282
      - 1990, 102468 - 102577, 2283
      - 1990, 102582 - 102644, 2284
      - 1990, 102646 - 102664, 2285
      - 1990, 102676 - 102728, 2286
      - 1990, 102731 - 102771, 2287
      - 1990, 102775 - 102795, 2288
      - 1990-1991, 102796 - 102830, 2289
      - 1991, 102833 - 103021, 2290
      - 1991, 103035 - 103081, 2291
      - 1991, 103102 - 103123, 2292
      - 1991, 103125 - 103177, 2293
      - 1991, 103181 - 103221, 2294
      - 1991, 103224 - 103296, 2295
      - 1991, 103306 - 103355, 2296
      - 1991, 103368 - 103441, 2297
      - 1991, 103442 - 103543, 2298
      - 1991, 103549 - 103603, 2299
      - 1991, 103614 - 103641, 2300
      - 1991, 103645 (deel 1), 2301
      - 1991, 103645 (deel 2) - 103711, 2302
      - 1991, 103715 - 103719, 2303
      - 1991, 103729 - 103788, 2304
      - 1991, 103800 - 103879, 2305
      - 1991, 103886 - 103973, 2306
      - 1991, 103978 - 104018, 2307
      - 1991, 104037 - 104062, 2308
      - 1991, 104063 - 104100, 2309
      - 1991, 104101 (deel 1), 2310
      - 1991, 104101 (deel 2), 2311
      - 1991, 104101 (deel 3), 2312
      - 1991, 104101 (deel 4), 2313
      - 1991, 104101 (deel 5), 2314
      - 1991, 104104 - 104181, 2315
      - 1991, 104191 - 104228, 2316
      - 1991, 104237 - 104246, 2317
      - 1991, 104251 - 104303, 2318
      - 1991, 104304 - 104341 (deel 1), 2319
      - 1991, 104341 (deel 2), 2320
      - 1991, 104341(deel 3) - 104373, 2321
      - 1991, 104379 - 104408, 2322
      - 1991, 104419 - 104482, 2323
      - 1991, 104484 - 104529, 2324
      - 1991, 104530 - 104563, 2325
      - 1991, 104577 - 104601, 2326
      - 1991, 104613 - 104646, 2327
      - 1991, 104656 - 104710, 2328
      - 1991, 104713 - 104764, 2329
      - 1991, 104769 - 104794, 2330
      - 1991, 104795 - 104826, 2331
      - 1991, 104832 - 104897, 2332
      - 1991, 104900 - 104973, 2333
      - 1991, 104978 - 104998, 2334
      - 1991, 105000 - 105015, 2335
      - 1991, 105016 - 105066, 2336
      - 1991, 105067 - 105111, 2337
      - 1991, 105112 - 105163, 2338
      - 1991, 105170 - 105211, 2339
      - 1991, 105215 - 105217, 2340
      - 1991, 105224 - 105318, 2341
      - 1991, 105319 - 105375, 2342
      - 1991, 105377, 2343
      - 1991, 105382 - 105410, 2344
      - 1991, 105411 - 105462, 2345
      - 1991, 105468 - 105505, 2346
      - 1991, 105506 - 105532, 2347
      - 1991, 105534 - 105547, 2348
      - 1991, 105553 - 105593, 2349
      - 1991, 105594 - 105635, 2350
      - 1991, 105641 - 105699, 2351
      - 1991, 105700 - 105715, 2352
      - 1991, 105717 - 105727, 2353
      - 1991, 105734 - 105737, 2354
      - 1991, 105739 - 105752, 2355
      - 1991, 105754 - 105767, 2356
      - 1991, 105769 - 105785, 2357
      - 1991, 105788 - 105814, 2358
      - 1991, 105815 - 105882, 2359
      - 1991, 105892 - 105901, 2360
      - 1991, 105902 - 105945, 2361
      - 1991, 105946 - 105996, 2362
      - 1991, 106003 - 106035, 2363
      - 1991, 106036 - 106059, 2364
      - 1991, 106061 - 106111, 2365
      - 1991, 106115 - 106165, 2366
      - 1991, 106166 - 106217, 2367
      - 1991, 106220 - 106234, 2368
      - 1991, 106241 - 106263, 2369
      - 1991, 106267 - 106299, 2370
      - 1991, 106306 - 106330, 2371
      - 1991, 106339 - 106376, 2372
      - 1991, 106380 - 106393, 2373
      - 1991, 106394 - 106418, 2374
      - 1991, 106419 - 106434, 2375
      - 1991, 106436 - 106495, 2376
      - 1991, 106505 (deel 1), 2377
      - 1991, 106505 (deel 2), 2378
      - 1991-1992, 106510 - 106706, 2379
      - 1992, 106713 - 106728, 2380
      - 1992, 106730 - 106733, 2381
      - 1992, 106734 - 106758, 2382
      - 1992, 106764 - 106767, 2383
      - 1992, 106773 - 106816 (deel 1), 2384
      - 1992, 106816 (deel 2), 2385
      - 1992, 106816 (deel 3) - 106835 (deel 1), 2386
      - 1992, 106835 (deel 2), 2387
      - 1992, 106841 - 106896, 2388
      - 1992, 106900 - 106911, 2389
      - 1992, 106919 - 106936, 2390
      - 1992, 106937 - 106950, 2391
      - 1992, 106951 - 106977, 2392
      - 1992, 106978 - 107020, 2393
      - 1992, 107024 - 107049, 2394
      - 1992, 107056 - 107090, 2395
      - 1992, 107091 - 107122, 2396
      - 1992, 107126 - 107143 (deel 1), 2397
      - 1992, 107143 (deel 2 ) - 107169, 2398
      - 1992, 107170 - 107189, 2399
      - 1992, 107199 - 107218, 2400
      - 1992, 107231 - 107269, 2401
      - 1992, 107275 - 107293, 2402
      - 1992, 107303 - 107318, 2403
      - 1992, 107323 - 107350, 2404
      - 1992, 107353, 2405
      - 1992, 107354 - 107378, 2406
      - 1992, 107379 - 107389, 2407
      - 1992, 107393 - 107424, 2408
      - 1992, 107427 - 107447, 2409
      - 1992, 107449 - 107468, 2410
      - 1992, 107469 - 107532, 2411
      - 1992, 107543 - 107557, 2412
      - 1992, 107558 - 107607, 2413
      - 1992, 107612 - 107648, 2414
      - 1992, 107651 - 107655, 2415
      - 1992, 107657 - 107673, 2416
      - 1992, 107677 - 107712, 2417
      - 1992, 107714 - 107758 (deel 1), 2418
      - 1992, 107758 (deel 2) - 107810, 2419
      - 1992, 107813 - 107840, 2420
      - 1992, 107841 - 107850 (deel 1), 2421
      - 1992, 107850 (deel 2), 2422
      - 1992, 107850 (deel 3), 2423
      - 1992, 107850 (deel 4), 2424
      - 1992, 107850 (deel 5), 2425
      - 1992, 107850 (deel 6), 2426
      - 1992, 107853 - 107878, 2427
      - 1992, 107881 - 107904, 2428
      - 1992, 107907 - 107913, 2429
      - 1992, 107914, 2430
      - 1992, 107917 - 107931, 2431
      - 1992, 107934 - 107961, 2432
      - 1992, 107971 - 107998, 2433
      - 1992, 108002 - 108016, 2434
      - 1992, 108020 - 108046, 2435
      - 1992, 108047 - 108070, 2436
      - 1992, 108074 - 108098, 2437
      - 1992, 108104 - 108133, 2438
      - 1992, 108134 - 108158, 2439
      - 1992, 108161 - 108197, 2440
      - 1992, 108203 - 108234 (deel 1), 2441
      - 1992, 108234 (deel 2) - 108241, 2442
      - 1992, 108242 - 108270, 2443
      - 1992, 108274 - 108289, 2444
      - 1992, 108293 - 108338, 2445
      - 1992, 108339 - 108363, 2446
      - 1992, 108368 - 108393, 2447
      - 1992, 108395 - 108420, 2448
      - 1992, 108421 - 108450, 2449
      - 1992, 108451 - 108478, 2450
      - 1992, 108479 - 108497, 2451
      - 1992, 108502 - 108525, 2452
      - 1992, 108526 - 108560, 2453
      - 1992, 108563 - 108570, 2454
      - 1992, 108571 - 108581, 2455
      - 1992, 108584 - 108606, 2456
      - 1992, 108609 - 108627, 2457
      - 1992, 108628 - 108665, 2458
      - 1992, 108666 - 108696, 2459
      - 1992, 108701 - 108747, 2460
      - 1992, 108751 - 108779, 2461
      - 1992, 108786 - 108788, 2462
      - 1992, 108792 - 108824, 2463
      - 1992, 108826 - 108855, 2464
      - 1992, 108856 - 108866, 2465
      - 1992, 108876 - 108903, 2466
      - 1992, 108904 - 108926, 2467
      - 1992, 108927 - 108978, 2468
      - 1992, 108988 - 109001, 2469
      - 1992, 109003 - 109032, 2470
      - 1992, 109033 - 109106, 2471
      - 1992, 109107 - 109203, 2472
      - 1992, 109212 - 109246, 2473
      - 1992, 109248 - 109317, 2474
      - 1992, 109349 - 109390, 2475
      - 1992, 109391 - 109430, 2476
      - 1992, 109436 - 109494, 2477
      - 1992, 109500 - 109578, 2478
      - 1992, 109587 - 109649, 2479
      - 1992, 109656 - 109702, 2480
      - 1992, 109717 - 109741, 2481
      - 1992-1993, 109752 - 109813, 2482
      - 1993, 109814 - 109834.25, 2483
      - 1993, 109834.26 - 109834.90, 2484
      - 1993, 109834.91 - 109883, 2485
      - 1993, 109889 - 109926, 2486
      - 1993, 109929 - 109955, 2487
      - 1993, 109963 - 109967 (deel 1), 2488
      - 1993, 109967 (deel 2), 2489
      - 1993, 109967 (deel 3), 2490
      - 1993, 109967 (deel 4) - 109978, 2491
      - 1993, 109983 - 110043, 2492
      - 1993, 110044 - 110074, 2493
      - 1993, 110075 - 110106, 2494
      - 1993, 110107 - 110117, 2495
      - 1993, 110122 - 110182, 2496
      - 1993, 110187 - 110284, 2497
      - 1993, 110294 - 110346, 2498
      - 1993, 110354 - 110419, 2499
      - 1993, 110422 - 110484, 2500
      - 1993, 110498 - 110557, 2501
      - 1993, 110558 - 110603 (deel 1), 2502
      - 1993, 110603 (deel 2) - 110648, 2503
      - 1993, 110653 - 110685, 2504
      - 1993, 110691 - 110719, 2505
      - 1993, 110731 - 110734 (deel 1), 2506
      - 1993, 110734 (deel 2) - 110772, 2507
      - 1993, 110776 - 110798, 2508
      - 1993, 110799 - 110801, 2509
      - 1993, 110802 - 110827, 2510
      - 1993, 110833 - 110874, 2511
      - 1993, 110875 - 110909, 2512
      - 1993, 110914 - 110938, 2513
      - 1993, 110940 - 110954, 2514
      - 1993, 110956 - 110969, 2515
      - 1993, 110970 - 110980, 2516
      - 1993, 110981 - 110999, 2517